【裁判字號】    99,重上更(二),128
【裁判日期】    990729
【裁判案由】    毒品危害防制條例
【裁判全文】
臺灣高等法院臺南分院刑事判決   99年度重上更(二)字第128號
上  訴  人  臺灣臺南地方法院檢察署檢察官
上  訴  人  乙○○
即  被  告
上  訴  人  甲○○
即  被  告
上  訴  人  丙○○
即  被  告
前三人共同
指定辯護人  本院公設辯護人戊○○
上  訴  人  丁○○
即  被  告
指定辯護人  本院公設辯護人庚○○
上列上訴人因被告等違反毒品危害防制條例等案件，不服臺灣臺
南地方法院95年度重訴字第2 號中華民國95年8 月31日第一審判
決（起訴案號：臺灣臺南地方法院檢察署94年度偵字第11610 號
、第11611 號、第12949 號、第12950 號、第12957 號、94年度
毒偵字第2744號），提起上訴，經判決後，最高法院第二次發回
更審，本院判決如下：
    主  文
原判決關於乙○○、甲○○、丙○○、丁○○運輸第一級毒品部
分，均撤銷。
乙○○、甲○○、丙○○共同運輸第一級毒品，乙○○處有期徒
刑柒年、甲○○處有期徒刑陸年、丙○○處有期徒刑捌年。扣案
第一級毒品海洛因淨重陸佰柒拾參點捌捌公克、伍佰壹拾點壹貳
公克均沒收銷燬；扣案包裝袋伍只共重柒拾玖點伍肆公克均沒收
；共同運輸第一級毒品所得財物新臺幣柒萬元連帶沒收，如全部
或一部不能沒收時，以乙○○、甲○○、丙○○之財產連帶抵償
之。
丁○○共同運輸第一級毒品，處有期徒刑玖年。扣案第一級毒品
海洛因淨重伍佰壹拾點壹貳公克沒收銷燬；扣案包裝袋參只共重
參拾捌點參參公克均沒收。
    事  實
一、丙○○、乙○○與甲○○、丁○○、林立泰（已於民國98年
    10月28日死亡）均明知海洛因係毒品危害防制條例所列之第
    一級毒品，不得非法製造、運輸、販賣，且係行政院所公告
    管制進出口物品。
    惟丙○○、乙○○與甲○○因需款孔急，乃以每攜帶1 塊海
    洛因可獲得新台幣（下同）15萬元之報酬，而受林立泰之委
    託，共同基於運輸第一級毒品之犯意聯絡，先由林立泰於94
    年9 月3 日攜60萬元至丙○○與乙○○同居之高雄縣燕巢鄉
    新厝巷28弄3 號租屋處，交付丙○○，並由乙○○點收，嗣
    乙○○與其姊甲○○即於94年9 月5 日同行，自高雄小港機
    場搭機前往中國澳門地區，再由中國澳門地區進入中國廣東
    珠海地區。同年9 月8 日至9 日間，乙○○在中國廣東珠海
    地區寄宿之飯店處，將所攜帶之60萬元交予丙○○事先已聯
    絡妥當，真實姓名年籍不詳綽號「坤仔」之成年男子，囑其
    購買第一級毒品海洛因。
    丙○○因另受丁○○之委託，以15萬元代價運輸第一級毒品
    海洛因，丁○○並先交付7 萬元，約定事成後再給付尾款8
    萬元，丙○○乃以電話告知乙○○，囑其與甲○○暫勿回台
    ，並於94年9 月10日亦自高雄小港機場搭機前往中國澳門地
    區，再由中國澳門地區進入中國廣東珠海地區與乙○○、甲○○會合。
二、嗣於94年9 月11日至同年月13日間某日，「坤仔」即攜帶1
    份第一級毒品海洛因交予乙○○，並另交付乙○○第一級毒
    品海洛因1 份，委請乙○○、甲○○、丙○○等人一併運輸
    回台灣地區，並約定運送之報酬，將於其等返回台灣時一併
    給付（「坤仔」交付之上開2 份第一級海洛因，共重673.88
    公克，純度10.72% ，純質淨重72.24 公克）。
    丙○○於94年9 月11日至同年月13日間某日在中國廣東珠海
    地區時，另由丁○○向某真實姓名年籍不詳之人購買海洛因
    ，並由該不詳人士另行交付委託丙○○運輸回台灣，應轉交
    丁○○之第一級毒品海洛因1 份（淨重510.12公克，純度41
    .43% ， 純質淨重211.34公克），丙○○復轉交予乙○○。
    乙○○取得前開第一級毒品海洛因後，旋與甲○○、丙○○
    共同基於運輸第一級毒品之犯意聯絡，將「坤仔」交付之第
    一級毒品海洛因以塑膠袋2 只（包裝重41.21 公克）包裹後
    ，綁在其自身腹部處藏放；另一名不詳人士交予丙○○之第
    一級毒品海洛因1 份，則以塑膠袋3 只（包裝重38.33 公克
    ）包裹後交予甲○○，由甲○○將之綁在胸部及腹部處藏放
    。
三、丙○○、乙○○與甲○○等人準備妥當後，旋於94年9 月13
    日出發返台，由中國澳門地區搭乘長榮航空BR-1802 號班機
    運輸前開第一級海洛因進入台灣。同日15時50分許在桃園縣
    中正國際機場（現為桃園國際機場）第二航廈入境檢查處，
    經財政部臺北關稅局人員當場查獲，並自乙○○身上扣得由
    塑膠袋2 只包裹之第一級毒品海洛因（淨重673.88公克，純
    度10.72%，純質淨重72.24 公克）；另自甲○○身上扣得由
    塑膠袋3 只包裹之第一級毒品海洛因（淨重510.12公克，純
    度41.43%，純質淨重211.34公克）；丙○○因身上並未攜帶
    毒品而未被當場逮捕。嗣經警詢問乙○○、甲○○所攜帶之
    毒品來源，始查獲丙○○，並因丙○○供出委託運毒之人，
    而再循線查獲林立泰及丁○○。
四、案經台南市警察局第四分局報告臺灣臺南地方法院檢察署檢
    察官偵查起訴。
    理  由
壹、程序方面
    按被告以外之人於審判外之言詞或書面陳述，除法律有規定
    者外，不得作為證據，刑事訴訟第159 條第1 項定有明文；
    又被告以外之人於審判外之陳述，雖不符前4 條（即刑事訴
    訟法第159 條之1 至之4） 之規定，而經當事人於審判程序
    同意作為證據，法院審酌該言詞陳述或書面陳述作成時之情
    況，認為適當者，亦得為證據，復為同法第159 條之5 第1
    項所明定。本件被告以外之人於審判外之陳述，均經檢察官
    、被告及辯護人於本院審理中表示同意作為本案之證據（本
    院更二卷第83頁），本院審酌該言詞及書面陳述等傳聞證據
    作成時之情況，核無違法取證或其他瑕疵，認為以之作為證
    據為適當，均有證據能力。
貳、實體方面
一、訊之被告乙○○、甲○○、丙○○就其等基於共同犯意聯絡
    ，由乙○○、甲○○先於94年9 月5 日自高雄小港機場搭機
    前往中國澳門地區，再由澳門地區進入中國廣東珠海地區；
    丙○○於同年月10日亦自高雄小港機場搭機前往中國澳門地
    區，再由澳門地區進入中國廣東珠海地區與乙○○、甲○○
    會合。被告乙○○抵達大陸廣東珠海地區後，即交付60萬元
    予綽號「坤仔」之人，「坤仔」則於同年月11日至13日間某
    日，交付以塑膠袋包裝之第一級毒品海洛因2 包（淨重673.
    88公克，純度10.72%，純質淨重72.24 公克）予乙○○；而
    被告丙○○亦由某真實姓名年籍不詳之成年男子處，取得丁○○購買，以塑膠袋3 只包裝之第一級毒品海洛因（重510.
    12公克，純度41.43%，純質淨重211.34公克，該海洛因係由
    丁○○購買，並委由丙○○運回台灣），並交由乙○○、甲○○分別包裝夾帶於其等身上。94年9 月13日，被告丙○○
    、乙○○、甲○○均由中國澳門地區搭乘長榮航空BR-1802
    號班機運輸前開第一級毒品海洛因進入台灣，而於同日15時
    50分許在桃園國際機場第二航廈入境檢查處，經財政部臺北
    關稅局人員當場查獲乙○○、甲○○運輸之上開第一級毒品
    海洛因等情，業據被告丙○○、乙○○、甲○○3 人迭於警
    詢、檢察官偵查及法院審理中坦承不諱，並有上開第一級毒
    品扣案可稽。
    被告乙○○所攜帶之毒品，確係毒品危害防制條例所規範之
    第一級毒品海洛因，淨重673.88公克，純度10.72%，純質淨
    重72.24 公克、被告甲○○所攜帶之毒品，亦係毒品危害防
    制條例所規範之第一級毒品海洛因，淨重510.12公克，純度
    41.43%，純質淨重211.34公克等情，均經法務部調查局鑑定
    屬實，有該局94年9 月14日調科壹字第200005866 號及第00
    0000000 號鑑定通知書各1 份在卷可參（見94年度偵字第11
    610 號卷第75頁、94年度偵字第11611 號卷第50頁），足認
    被告乙○○、甲○○、丙○○於警詢、偵查及法院審理中之
    自白與事實相符，應堪採信。
    前揭扣案毒品經檢察官另行檢送內政部警政署刑事警察局鑑
    定結果，亦認係毒品危害防制條例所規範之第一級毒品海洛
    因，惟就被告乙○○所攜帶之海洛因，鑑定純度為11.9% 、
    被告甲○○所攜帶之海洛因，鑑定純度則為53.7 %，有該局
    95年3 月3 日刑鑑字第0950014195號鑑定書1 份存卷可參（
    見原審卷一第142 頁）；與前開法務部調查局就毒品純度之
    鑑定結果顯有出入，依「罪疑利益歸被告」之法則，本院認
    為應採取對被告較為有利之數值即法務部調查局前開鑑定結
    果，為認定事實之依據。
二、被告邱義及同案被告林立泰（已於98年10月28日死亡）雖均
    否認有共同運輸毒品之犯行，林立泰辯稱：「我是借30 萬
    元給丙○○，約定10日後加倍償還，並非購買毒品」、丁○○辯稱：「我是託丙○○帶7 萬元給大陸友人結婚用，並非
    為運輸毒品」各等語。惟查：
  (一)證人乙○○於偵查中證稱：「我們各攜帶30萬元出境... 」
    、「錢是丙○○交給我們的，是由林立泰夫妻（林立泰配偶
    即同案被告陳智蕙，其被訴共同運輸第一級毒品部分，業經
    判決無罪確定）先交給丙○○後再拿到樓上給我，我有看到
    林立泰夫妻一起進來，然後將錢交給丙○○」、「... 林立
    泰夫妻送錢來目的是要買毒品，他們確實有到丙○○家裡，
    當天丙○○確實有交錢給我」、「丙○○有跟我說林立泰夫
    妻會拿買毒品的錢來」（見偵字11610 號卷第60-63 頁）。
    於原審證稱：「... 丙○○說他們外面海洛因很欠貨，有人
    要找人去大陸幫他們把海洛因帶回來，報酬1 個人是15萬元
    ，問我要不要去做，我就說好，我們出國前一天（按應係出
    國前2 天），2 個夫妻到我（與丙○○）燕巢租屋處，丙○○與他們接洽... 」、「丙○○交給我60萬元後，... 丙○○與我們約定把海洛因帶回台灣後，他們就會給我們每人15
    萬元酬勞」（見原審卷一第29-30 頁）。
    「（毒品在何處購買？）中國大陸，是一個叫『坤』的人去
    機場接我們，他自己安排找毒品來源」、「丙○○在台灣就
    已經與他聯絡，所以我們到大陸時，『坤』就知道我們是要
    去買毒品（何人與『坤』接洽？）是我先過去，... 我們要
    過去前，丙○○給我們60萬元，... 我就把從台灣帶來的60
    萬元交給『坤』，『坤』買來再拿毒品給我們。（『坤』拿
    60萬元時，丙○○是否到大陸？）還沒有」、「（本次去大
    陸購買毒品的代價？）帶回1 塊代價就是10萬至15萬元。（
    代價是何人告訴你的？何時？）丙○○，我還沒去大陸時就
    告訴我的」。
    「（林立泰拿錢去的情形？）當時我與甲○○在樓上，丙○○在樓下等林立泰夫妻，林立泰到場後，丙○○就要我下樓
    點錢是否有60萬元，我點錢後，丙○○要我拿去3 樓放，然
    後我們就聯絡到大陸事宜。（下樓點錢時之在場人？）我、
    丙○○、林立泰夫妻。（拿錢上樓後，是否有下樓？）我點
    錢後，有與林立泰夫妻談，但上樓後有無再下樓我不記得。
    （何人決定何人要過去？）沒有人決定，丙○○問我們，我
    說因我與我姊姊有欠債，所以想說可以賺一筆，丙○○問我
    們要不要做這個。（本件接洽後就由你們處理？）是，他沒
    有與我們前往」、「林立泰是與丙○○聯絡，丙○○要我們
    過去，當時約定我們回去把東西交給丙○○，丙○○會把東
    西交給林立泰。（林立泰來的那天，有無談到帶毒品的代價
    ？）他們沒有與我談代價，... 我下樓點錢後有與他們聊天
    5 分鐘，我們是談說事情要趕快，但都沒有談到代價」（見
    原審卷二第76-81 頁）。
    「我經濟有困難，想要賺錢，所以才去帶毒品。（為何人帶
    毒品？）丙○○去接洽林立泰，等拿到錢，我就帶過去。（
    林立泰的毒品是何人找到？）由『阿坤』買的，... 但丁○○部分是他們找人去購買，由我們帶回，丙○○是因為要去
    接洽丁○○那塊才過去，丁○○那塊是最後才拿到，3 塊不
    是同一次拿到」、「我知道『阿坤』交給我的2 塊由我帶，
    丁○○那塊由甲○○攜帶，我帶林立泰的部分」（見原審卷
    三第38-39 頁）。
    於本院更一審證稱：「丙○○到燕巢找我，與我聯絡去大陸
    拿毒品。丙○○說有個綽號叫做『烏魚子』的人出60萬元拜
    託我們去大陸拿毒品，『烏魚子』就是林立泰，但是當時丙○○沒有說林立泰的名字。在台灣的時候，只有說替林立泰
    拿毒品。後來我到達大陸之後，丙○○又打電話告訴我，另
    外有一個人要我攜帶毒品，叫我們慢一點回台灣。丙○○在
    電話沒有說委託人的姓名，也沒有說住在何處。他只是說有
    一個人要我們攜帶毒品回來，要我們暫且不要回台灣。後來
    丙○○去大陸的時候，也沒有向我說委託攜帶毒品的人姓名
    及住處。是丙○○去接洽最後這一份毒品，後來由丙○○交
    給我毒品的，這一塊毒品是由甲○○攜帶回來的。總共有3
    塊毒品，丁○○此袋是最晚來」等語（見本院更一卷第223-
    226 頁）。
    於本院更二審證稱：「（你說你們們當時從大陸帶回來的海
    洛因，有1 塊是丁○○的？）是的。（你如何知道是丁○○
    的？）我不認識丁○○，是丙○○跟丁○○聯絡，我跟甲○○先去大陸，丙○○打電話叫我們先不要回來，還有1 塊海
    洛因要拜託我們帶回來。等丙○○到大陸之後，丁○○就聯
    絡他大陸的朋友將1 塊海洛因拿過來給丙○○，丙○○再交
    給我們帶回來台灣。（當時丙○○是電話跟你說的？）是的
    。（電話內有無提到丁○○？）我忘記他有無提到丁○○的
    名字，只記得他說還有1 塊海洛因要託我們帶回來。（這一
    塊海洛因是丁○○交給你的？）不是，是丙○○交給我的，
    我不認識丁○○。... （你是不是在台灣被逮捕之後，才知
    道丁○○這個名字？）是的」（見本院更二卷第112 頁背面
    -113頁背面）。
  (二)證人即共同被告丙○○於警詢中證稱：「（乙○○、甲○○
    2 人... 當時各攜帶新台幣30萬元，共計60萬元，是否你交
    給她們準備在大陸購買毒品？何時交的？在何處交的？）不
    是，是綽號『長腳』兩夫妻（即林立泰及陳智蕙）當我的面
    交給她們姊妹的。何時交的我忘記了，在高雄縣燕巢鄉新厝
    巷28弄3 號交給她們的。（你是否知道該筆錢是要買毒品的
    ？）知道」、「（林立泰、陳智蕙兩夫妻出資60萬元在大陸
    可以買多少海洛因？）要問綽號『坤仔』才知道」、「（你
    為何會於94年9 月10日從高雄小港機場坐飛機往澳門，欲做
    何事？）是要接洽綽號『成仔』（即丁○○）買賣毒品的事
    。（當時『成仔』如何交代買賣事宜？）他們稱其在大陸有
    1 批毒品因為在大陸無法運回台灣，要我安排乙○○姊妹夾
    帶運輸該批毒品回來。（該一塊海洛因及少許粉末海洛因是
    何人所有？）是丁○○及己○○（另由檢察官偵辦）2 人的
    」（見00000000000 號警卷第11頁）。
    於偵查中結證稱：「是綽號『長腳』之人在我們燕巢的租屋
    處拿錢給乙○○、甲○○姊妹，當時有她們姊妹及『長腳』
    夫妻及我在場。（『長腳』共拿多少錢給乙○○？為何要拿
    錢給乙○○？）60萬元，要去買海洛因用的。（你到大陸是
    向何人買毒品？）向一名來自台灣『阿坤』之人」、「另外
    還有丁○○及己○○2 人說他們在大陸有貨（毒品）要我們
    帶回來，被查獲其中有1 塊海洛因是他們所有」（見偵字12
    950 號卷第8-10頁）。
    「林立泰及陳智蕙拿60萬元到我家給我，我再轉交給乙○○
    姊妹，這些錢是要買毒品海洛因用的」、「約在她們出國3
    、4 天前拿來的，他們夫妻都在場知道要買毒品」、「...
    丁○○及己○○拿給我7 萬元，要我順便幫他們拿在大陸買
    好的毒品回來」、「林立泰夫妻要我幫他們買1 大塊（375
    公克），丁○○及己○○也是要我幫他們帶回1 大塊（375
    公克）」、「... 毒品是一位叫『阿坤』之人拿來的，當時
    是我去接洽的」、「（查獲海洛因）1 大塊是林立泰及陳智
    蕙的，1 大塊是丁○○及己○○的」（見偵字12950 號卷第
    8-10 頁）。
    於原審證稱：「乙○○去中國大陸有帶60萬，該筆錢是林立
    泰給的，是要我們去買毒品，... 那邊的賣主是綽號叫『阿
    坤』的人」、「乙○○、甲○○拿回台灣的毒品是林立泰夫
    妻1 塊，己○○及丁○○1 塊」、「己○○、丁○○... 拜
    託我們順便帶回毒品」、「林立泰夫妻於燕巢鄉我與乙○○
    共同居住的地方拿錢給我，... 錢我有交給乙○○」（見原
    審卷一35-37 頁）。
    「（94年9 月是否去大陸向『阿坤』買毒品？）有，是林立
    泰、丁○○要我去買的」、「（何人要你向『阿坤』買？）
    是他們要乙○○向『阿坤』買，但我與乙○○一起向『阿坤
    』買。... （當天林立泰拿錢去何處？在場人？）我燕巢租
    屋處，拿了60萬元過去。他們夫妻2 人，我在樓下，並叫乙○○下來，總共4 人。（林立泰錢交給何人？）他錢放在桌
    上，當時我在場，他們談好，乙○○就拿上樓，但談話內容
    我不記得。（... 該60萬元是何人拿出來放在桌上？）是陳
    智蕙。（當時是否知道... 拿60萬元是要你去大陸買毒品？
    何人講的？）是，他們夫妻2 人都有講。（何人與他們夫妻
    談買毒品的事？）是我與他們談，但我沒有講要如何買」、
    「（在大陸與何人接觸『阿坤』？）乙○○」、「（拿錢後
    至乙○○去大陸買毒品期間，林立泰有無與你聯絡？）他每
    天打電話給我，問我買回來沒有。（他們拿錢到你家時，乙○○有無與他們談運毒的事？）乙○○有下來與他們交談，
    但他們談話內容不清楚」、「（找『阿坤』是否你跟林立泰
    講的？）是我主動跟林立泰講的」、「（何人提議要甲○○
    運毒？）乙○○找的。（買毒品的意思？）是買回來要賣。
    （何人要賣？）林立泰與他太太。（有無說買回的毒品要如
    何交付？）有，說到機場後他們會派人來接，但後來事發，
    就沒有交付。（是否你向林立泰說1 塊海洛因磚價值60萬元
    ？）我說大約1 塊是60萬元左右，他才拿60萬元」。
    「... ，當時要去大陸買毒品應該是我提起，他們說好，由
    他們出錢，買回來賣，可以賺錢」、「... 由他們夫妻出錢
    ，我叫『坤』在大陸找毒品，我決定由乙○○去大陸帶回毒
    品」、「（林立泰夫妻拿錢來後，有無指示要你如何做？）
    他們只有要我趕快辦，是他們夫妻2 人輪流打電話給我」、
    「後來是丁○○拜託我，因他們自己過去買後，無人可以帶
    回毒品，要我幫忙帶回毒品，他們與林立泰部分無關」、「
    我向他（丁○○）拿了7 萬元，我就過去大陸，... 後來他
    們拿毒品到飯店交給我及乙○○，他們已經事先講好，所以
    我沒有另外給錢。（幫丁○○帶回的代價？）15萬元，先拿
    7 萬元，事成再拿8 萬元」、「（丁○○、己○○是否知道
    林立泰夫妻託你去大陸買毒品？）知道」（見原審卷二第66
    -75頁）。
    「（94年9 月間乙○○、甲○○被查獲的毒品，是何人請你
    去購買？何時去大陸？）林立泰夫妻交代我去買的，另一塊
    是丁○○自己買好的，要我幫他帶回。乙○○是我同居人，
    他想賺一點錢，他自己要去。帶回1 塊代價15萬元，我們3
    人均分。（何時去大陸？）是丁○○他那邊聯絡的人要求我
    過去。是乙○○、甲○○先過去我隨後再過去。丁○○交代
    的那塊毒品交付時我有在場，其餘的我沒有在場。她們（指
    乙○○、甲○○）被查獲後，我當時也有被搜身，但我身上
    沒有毒品，丁○○那邊押貨的人與我回來，發現貨不見了就
    聯絡丁○○，所以我在岡山交流道就被他們攔阻，當時林立
    泰也有去，其餘的人我不認識，後來我被押到茄萣鄉及高雄
    等地」（見原審卷三第36-37 頁）。
    於本院更一審證稱：「丁○○拜託我去大陸拿毒品，代價為
    15萬元，他先拿給我7 萬元。我是到中國大陸之後才向乙○○說茄萣那邊有人拿7 萬元給我，叫我拿毒品回去，在台灣
    時沒有向乙○○、甲○○他們說。我這次到大陸去本來是要
    替林立泰拿毒品。我到大陸的時候，乙○○他們已經拿到要
    交給林立泰的毒品。我到大陸就打電話給茄萣那個人所說的
    對方，要他們將毒品帶過來。毒品拿來的時候由我接收的，
    我再拿給乙○○。我向乙○○說毒品交給茄萣的那個人。我
    接毒品的時候，乙○○沒有在旁邊，他們在隔壁另一個房間
    ，我取得毒品後，就將毒品拿到另一個房間給乙○○」等語
    （見本院更一卷第221-222 頁）。
    於本院更二審證稱：「（你說你們這次帶回來的海洛因，有
    1 塊是丁○○託帶的？）是的。（你有無跟乙○○說，最後
    這塊海洛因是丁○○託帶的？）那時候我在台灣，我還不知
    道他叫丁○○，我是有打電話到大陸給乙○○他們，說還有
    1 塊海洛因要託帶，代價15萬元，叫他們先不要回來。（你
    何時知道在場之被告叫丁○○？）到台灣被警方抓到，帶到
    分局以後，警察拿照片給我看，我才知道他叫丁○○」。
    「（你在台灣何時與被告見過面？）好幾次。在茄萣林立泰
    家，林立泰的太太介紹認識見第一次面，那時丁○○與己○○問我說帶1 塊海洛因回來要多少錢，我說15萬元，他們說
    要再考慮看看，隔天丁○○與己○○就打電話給我，約我到
    岡山交流道的檳榔攤那邊見面，見面後丁○○說15萬元沒有
    關係，但要我人過去大陸，我說我沒有錢，如果要去大陸他
    要借我錢，丁○○說他打電話問看看，打完電話以後他說好
    ，隔天就交給我7 萬元並載我到機場去，但買不到當天機票
    ，買到隔天的。我就先打電話到大陸跟乙○○他們說我隔天
    才會過去，到了隔天我自己坐計程車到機場，坐飛機去大陸
    。（7 萬元是運毒的代價或借款？）是運毒的代價，先給7
    萬元，等交貨時再給8 萬元」。
    「（你到大陸時，是何人將海洛因交給你？）丁○○有把對
    方的電話給我，我到大陸以後就用這個電話聯絡對方將海洛
    因拿過來，電話中對方有問我住在那個飯店，隔天晚上他們
    就到飯店來，並打我的手機確認是不是我本人，確認沒有錯
    以後，才出面拿海洛因給我，我拿到海洛因以後就拿到隔壁
    房間交給乙○○他們。（他們拿這塊海洛因給你的時候，乙○○、甲○○並不在場？）是的。（你拿給乙○○、甲○○
    的時候，有無說這塊海洛因是何人託運的？）當時我並不知
    道丁○○的名字，我不知道有沒有說是茄萣那邊託運的，我
    已經忘記有沒有說了。丁○○他們還派了另外1 個人跟著我
    回台灣，被派的那個人是誰我也不知道。在機場我被搜身並
    沒有被搜到毒品，警方開證明給我，我拿證明給跟著我回來
    的那個人看，告訴他出事了。之後那個人聯絡丁○○他們把
    我騙到岡山交流道押我」各等語（見本院更二卷第114 頁背
    面-116頁），核與乙○○上開證述情節，大致相符。
    另參酌被告丁○○、同案被告林立泰於丙○○甫下飛機，抵
    達岡山交流道與其等見面之際，即將丙○○押走拘禁、凌虐
    （丁○○涉犯私行拘禁及傷害罪部分，業經判處罪刑確定；
    林立泰於最高法院上訴中死亡，改判不受理），可知同案被
    告林立泰確有出資60萬元，並以每人15萬元為運輸代價，委
    託乙○○、甲○○運輸毒品；被告丁○○亦以15萬元為代價
    ，並先付7 萬元，委託丙○○以甲○○為運輸人，共同運輸
    毒品無訛。
  (三)被告丁○○雖否認委託丙○○運輸第一級毒品海洛因，並以
    上開情詞置辯，然已為被告丙○○所否認，並於本院審理中
    供稱：「我並不認識丁○○，與他沒有交情，他不可能託我
    帶錢到大陸轉交給他朋友。丁○○交給我7 萬元確是委託我
    運毒的代價」等語明確（見本院更二卷第125 頁背面）。另
    查：
  1.被告乙○○、甲○○為同案被告林立泰運輸毒品而前往大陸
    ，丙○○猶未親自前往或同行，且乙○○、甲○○在大陸已
    取得林立泰託運之毒品，若非丙○○另受丁○○之託而為其
    運輸毒品，實無電請乙○○、甲○○暫勿回台，並親自前往
    大陸與乙○○、甲○○會合後，再共同返回台灣，徒增被警
    查緝風險之必要。
  2.參以丙○○於於偵查中證稱：「乙○○姊妹被查獲當天新聞
    未報導，他們以為我私吞這批毒品」、「他們當中有1 人與
    我同行，回國後被接機之人接到台中看守，接著被載到茄萣
    關了10幾天，在這段期間毆打我及控制我行動，... 他們以
    棍棒及石頭打我」（見偵字12950 號卷第10頁）。「（查獲
    海洛因）1 大塊是林立泰及陳智蕙的，1 大塊是丁○○及己○○的，其餘是大陸那位叫『阿坤』之人所有。... 林立泰
    等人懷疑我私吞這批毒品才毆打我」（見偵字1295 0號卷第
    25頁）。
    於原審證稱：「到台灣後，乙○○他們就被搜身，我也被搜
    身但沒有搜到毒品，就放我走，後來跟我們回來的人就在機
    場說要請律師，我說出事情，他就聯絡丁○○等人，後來我
    離開機場後，搭車回來時與該人同車，... 一直坐到岡山交
    流道下車，當時有10幾個人在等我，押我坐上1 輛車，其餘
    的人坐其他車，當時丁○○、林立泰均有出現，但陳智蕙沒
    出現，我就被帶到茄萣鄉的1 間房子裡，他們10幾個人就毆
    打我，後來我又被帶到汽車賓館3 天及高雄不知名的地方，
    這段期間均不讓我自由行動，每天都有人打我，要我把東西
    拿出來，我說出事，但他們不相信。（丁○○派去與你回來
    的人是否知道你被搜身？）我被搜身，有拿搜身的證明單子
    給他看，他還是不相信」（見原審卷二第86、87-88 頁、89
    頁）。
    「我當時也被搜身，但我身上沒有毒品，丁○○那邊押貨的
    人與我回來，他發現貨不見了，就聯絡丁○○，所以我在岡
    山交流道就被他們攔阻，當時林立泰也有去，其餘的人我不
    認識，總共10幾個人，後來我被押到茄萣鄉及高雄等地」、
    「（押貨的人是否從頭就與你同機？）他與我同機，... 等
    我被搜身出關後，他就在外面等我，我出關後，我告訴他出
    事情要請律師為甲○○2 人辯護，他說他與律師很熟」（見
    原審卷三第36-37 頁）各等語。
  3.而丙○○於94年10月13日經拘提到案時，其身上猶有右耳新
    生疤痕組織2 ×1 公分、鼻頭新生疤痕組織1.5 ×1.5 公分
    ，表皮剝脫纖維組織生成，形成下陷狀態、右手腕新生疤痕
    組織7 ×5 公分、左手腕新生疤痕組織5 ×5 公分等傷痕，
    並經臺灣臺南地方法院檢察署檢察官命法醫師檢驗屬實，有
    驗傷診斷書1 份在卷可稽（見94年度偵字第1295 0號卷第11
    頁），堪認丙○○上開指述非虛，被告丁○○涉犯私行拘禁
    及傷害罪部分，並經判處罪刑確定在案。足見被告丁○○與
    林立泰等人以為丙○○私吞託運之毒品，其2 人即夥同不詳
    姓名之人，於被告丙○○回台後，在岡山交流道攔阻丙○○
    並予拘禁凌虐無訛。被告丁○○與林立泰委託丙○○等人私
    運第一級毒品海洛因之事實，甚為明確，彼等事後所辯，均
    屬卸責之詞，非可採信。
  (四)證人甲○○於本院更一審證稱：「在大陸時丙○○直接說丁○○也要拜託我們帶毒品」、「丙○○到大陸之後，我們才
    拿到毒品，3 塊毒品都是丙○○到達大陸以後，才拿到的」
    （見本院更一卷第227-228 頁），復於本院更二審證稱：「
    是丙○○到大陸去找我們，碰面時直接講丁○○之姓名」、
    「帶回丁○○託運的這塊海洛因，我可以多分到7 萬元」等
    語（見本院更二卷第1148頁），雖與被告丙○○、乙○○之
    證述有出入。
    惟查，本案前往大陸運輸毒品回台，主要係由被告丙○○、
    乙○○聯絡接洽，被告甲○○對其中細節並不清楚等情，已
    分據丙○○供稱：「甲○○不認識字，沒有參與全部的過程
    ，所說與事實不符合」、「（你與乙○○、甲○○聯絡，你
    是打電話給乙○○或甲○○？）我都是與乙○○聯絡、談事
    情，因為我們兩個在一起，而且甲○○不識字，比較不懂。
    （甲○○說帶這一塊海洛因回來，他可以分到7 萬元，是不
    是這樣？）我們那時候還沒有說要怎麼分，我是打算回來拿
    到全部的錢後再跟他們說3 個人平分。結果在機場就出事，
    就沒有再說要怎麼分了」（見本院更一卷第229 頁；更二卷
    第115 頁背面-116頁）、乙○○供稱：「甲○○當時還不知
    道丁○○的名字，是因為已經開過很多庭，已經知道丁○○
    的名字，所以剛剛才直接說丁○○的」（見本院更一卷第22
    9 頁）各等語明確。是證人即被告甲○○就被告丁○○之犯
    行部分，所述雖與丙○○、乙○○稍有出入，惟就運輸第一
    級毒品海洛因之主要事實部分，則屬相符，上開甲○○就細
    節部分證言之瑕疵，尚難引為被告丁○○有利之證據。
三、綜上所述，本件被告共同運輸第一級毒品海洛因之犯行，事
    證明確，應依法論科。
四、論罪科刑：
  (一)法律修正
  1.被告行為後，刑法已於94年2 月2 日修正公布，並於95年7
    月1 日施行。修正後刑法第2 條第1 項規定：「行為後法律
    有變更者，適用行為時之法律。但行為後之法律有利於行為
    人者，適用最有利於行為人之法律」，揭示法律變更從舊從
    輕原則，其中：
  (1)修正前刑法第28條規定：「二人以上共同實施犯罪之行為者
    ，皆為正犯」，修正後則規定：「二人以上共同實行犯罪之
    行為者，皆為正犯」，揆諸本條之修正理由，係為釐清陰謀
    共同正犯、預備共同正犯，是否合乎正犯之要件。本案被告
    等人所涉犯行，並非屬陰謀或預備共同正犯，新法僅作定義
    上之修正，使法律適用更為明確，非法律變更，自不生新舊
    法比較之問題，應適用修正後之新法。
  (2)修正前刑法第64條第2 項原規定：「死刑減輕者，為無期徒
    刑，或為15年以下12年以上有期徒刑」，修正後規定：「死
    刑減輕者，為無期徒刑」。又修正前刑法第65條第2 項原規
    定：「無期徒刑減輕者，為7 年以上有期徒刑」，修正後為
    「無期徒刑減輕者，為20年以下15年以上有期徒刑」，比較
    新舊法結果，均以修正前之規定，較有利於被告。
  (3)修正後刑法關於罰金刑加重減輕之規定，將舊法「僅加減其
    最高度」（舊刑法第68條），修改為「最高度及最低度同加
    減之」（新刑法第67條），罰金法定刑之加減範圍變更，屬
    刑罰權科刑規範變更，經比較新舊法結果，於有加重事由時
    ，舊法最低度刑未同時加重，對被告較為有利。
  2.被告行為後，毒品危害防制條例部分條文業於98年5 月20日
    修正公布，並已生效施行，其中：
  (1)修正前第4 條第1 項規定：「製造、運輸、販賣第一級毒品
    者，處死刑或無期徒刑；處無期徒刑者，得併科新臺幣1,00
    0 萬元以下罰金」，修正後規定為：「製造、運輸、販賣第
    一級毒品者，處死刑或無期徒刑；處無期徒刑者，得併科新
    臺幣2,000 萬元以下罰金。」，新舊法比較結果，修正後之
    規定並未較有利於被告。
  (2)修正前第17條規定：「犯第4 條第1 項至第4 項、第5 條第
    1 項至第4 項前段、第5 條第1 項至第4 項、第7 條第1 項
    至第4 項、第8 條第1 項至第4 項、第10條或第11條第1 項
    、第2 項之罪，供出毒品來源，因而破獲者，得減輕其刑」
    ；修正後改列為同條第1 項，規定：「犯第4 條至第8 條、
    第10條或第11條之罪，供出毒品來源，因而查獲其他正犯或
    共犯者，減輕或免除其刑」，並增列第2 項規定：「犯第4
    條至第8 條之罪於偵查及審判中均自白者，減輕其刑」，新
    舊法比較結果，以修正後之規定較有利於被告。
  (3)修正後第4 條第1 項之法定刑罰金刑雖較舊法為重，惟被告
    乙○○、甲○○、丙○○於偵查及審判中均自白犯行，且有
    供出毒品來源，因而查獲其他正犯或共犯之情形，同時有修
    正後同條例第17條第1 項、第2 項減刑規定之適用（詳後述
    ），整體而言，仍以修正後之規定較有利於被告乙○○、甲○○及丙○○，依刑法第2 條第1 項但書，自應一體適用修
    正後現行毒品危害防制條例第4 條第1 項及第17條之規定。
  (4)被告丁○○部分，因無修正前第17條或修正後第17條第1 項
    、第2 項減刑規定之適用，依前開(1)之比較結果，仍應適用
    修正前毒品危害防制條例第4 條第1 項之規定論處，較為有
    利。
  (二)查海洛因係毒品危害防制條例第2 條第2 項第1 款規定之第
    一級毒品，並為行政院依懲治走私條例第2 條第4 項授權訂
    定之管制物品項目及其數額甲項第4 項規定之管制進出口物
    品，不限其數額，均不得運輸及私運。
    又香港、澳門回歸中國大陸後，為維持其現有自由經濟制度
    及高度自治地位，並規範及促進臺灣地區與香港、澳門之經
    貿文化及其他關係，特制定香港澳門關係條例，明定臺灣地
    區與香港或澳門貿易，得以直接方式為之，並於臺灣地區與
    大陸地區直接通信、通航或通商前，得視香港或澳門為第三
    地，排除臺灣地區與大陸地區人民關係條例在香港、澳門之
    適用，且輸入或攜帶進入臺灣地區之香港或澳門之物品，以
    進口論；輸往香港或澳門之物品，以出口論，並分別依輸入
    物品、輸出物品有關法令之規定辦理，此觀諸香港澳門關係
    條例第1 條第2 項、第35條、第57條及同條例施行細則第2
    條之規定即明，從而，香港、澳門顯係有別於大陸地區之特
    別區域，如自香港、澳門私運管制物品進口逾公告數額，應
    逕依懲治走私條例第2 條第1 項論處（最高法院93年4 月13
    日93年度第2 次刑事庭會議決議意旨參照）。
    被告乙○○、甲○○、丙○○3 人受被告丁○○及同案被告
    林立泰等人之委託，將上開海洛因以藏放被告乙○○、甲○○身體夾帶之方式，自澳門搭機私運管制進口之第一級毒品
    海洛因入境我國，到達桃園國際機場第二航廈入境室為海關
    人員當場查獲，雖入境手續尚未全部完成，惟其等既已搭機
    抵達我國機場，並下機進入我國領域之機場航站大廈內，足
    見私運管制物品海洛因進口之行為已經完成（最高法院59年
    度台上字第2610號、87年度台上字第3918號判決）。
  (三)是核被告乙○○、甲○○、丙○○所為，均係犯毒品危害防
    制條例第4 條第1 項之運輸第一級毒品既遂罪及懲治走私條
    例第2 條第1 項之私運管制物品進口既遂罪。其等持有第一
    級毒品海洛因之低度行為，為運輸之高度行為所吸收，不另
    論罪。被告丁○○所為，係犯修正前毒品危害防制條例第4
    條第1 項之運輸第一級毒品既遂罪及懲治走私條例第2 條第
    1 項之私運管制物品進口既遂罪。
    被告乙○○所攜帶淨重673.88公克之海洛因部分，據被告丙○○、乙○○、甲○○於本院審理中供稱：「（問：丙○○
    、乙○○、甲○○）林立泰當初委託你們走私海洛因回台灣
    時，是委託幾塊？（丙○○答）他那時候交給我60萬元是要
    買1 塊，叫我們走私1 塊海洛因磚回來，代價是15萬元；但
    我們不知道價格，『坤仔』拿60萬元實際去買，買了2 塊回
    來，『坤仔』就叫我們交1 塊給林立泰，另1 塊『坤仔』叫
    我先放在我家，他回來的時候再到我家去拿，並會另外再給
    我15萬元；（乙○○、甲○○答）是委託我們帶1 塊海洛因
    回台灣，其餘同丙○○所述」、「（問：丙○○、乙○○、
    甲○○）『坤仔』拿2 塊海洛因交給你們，那2 塊海洛因是
    以60萬元買的，或是『坤仔』他自己有另外加錢上去買的？
    （丙○○、乙○○、甲○○答）不知道，我們不知道海洛因
    的價格」各等語（見本院更二卷第124 頁正反面）。
    可認被告乙○○所攜帶上開淨重673.88公克海洛因，雖已混
    合而無法分辨原託運之2 塊海洛因各有重量若干，惟綽號「
    坤仔」之人另行交付乙○○運輸之海洛因1 塊，與同案被告
    林立泰託運之海洛因應屬無關，被告乙○○、甲○○、丙○○就此部分運輸海洛因之犯行，分別與同案被告林立泰及綽
    號「坤仔」之人有犯意聯絡及行為分擔，均為共同正犯；至
    於同案被告即林立泰之配偶陳智蕙，因被訴共同運輸海洛因
    部分，已經判決無罪確定，尚難認與其餘被告間有何運輸第
    一級毒品之共犯關係。
    被告乙○○、甲○○、丙○○3 人，就甲○○所攜帶淨重51
    0.12公克海洛因部分，與被告丁○○有犯意聯絡及行為分擔
    ，亦為共同正犯；至於被告丙○○歷次所供之「己○○」部
    分，檢察官僅於起訴書載明「另案偵辦」，並未起訴，且除
    丙○○上開片面供述外，並無其他確實證據可資認定「己○○」與被告丁○○有何共同運輸第一級毒品之犯意聯絡或行
    為分擔，依現有事證，尚難認係本案之共犯，併予敘明。
  (四)被告4 人共同以一行為同時觸犯上開運輸第一級毒品及私運
    管制物品進口二罪，均係一行為觸犯二項罪名，侵害不同之
    法益，為想像競合犯，均應從一重之運輸第一級毒品罪處斷
    。公訴意旨雖未論及被告4 人另犯懲治走私條例第2 條第1
    項之私運管制物品進口罪，惟因此部分與前開起訴並經認定
    有罪之運輸第一級毒品罪部分，有想像競合犯之裁判上一罪
    關係，應為起訴效力所及，本院自得併予審判。
  (五)減刑規定之適用
  1.被告乙○○、甲○○、丙○○就本案運輸毒品之犯行，已迭
    於警詢、檢察官偵查及法院審理中供認不諱，有歷次偵訊及
    審理筆錄在卷可資查考，均應依修正後增訂之毒品危害防制
    條例第17條第2 項規定，減輕其刑。
  2.被告乙○○、甲○○、丙○○共同運輸第一級毒品海洛因回
    台後，乙○○、甲○○於機場入關時被查獲身上夾帶海洛因
    而遭逮捕、丙○○因身上未夾帶毒品，順利出關逃脫。惟被
    告乙○○、甲○○於警詢中即供述並指認共犯丙○○共同運
    輸海洛因（見台南市警察局第四分局0000000000號警卷第8
    頁、0000000000號警卷第6 頁），經警方於94年10月13日持
    檢察官核發之拘票在高雄縣岡山鎮○○街258 號將丙○○拘
    提到案；嗣丙○○於警詢中又供述並指認共犯林立泰、丁○○共同運輸海洛因（見台南市警察局第四分局00000000000
    號警卷第1-8 頁），因而再查獲共同運輸第一級毒品海洛因
    之正犯林立泰及丁○○（見台南市警察局第四分局00000000
    00號警卷及00000000000 號警卷）。核被告乙○○、甲○○
    、丙○○上開所為，均與修正後毒品危害防制條例第17條第
    1 項「供出毒品來源，因而查獲其他正犯或共犯」之規定相
    符，應再依該條項規定，遞減輕其刑。
  3.本件被告丁○○所託運，由被告甲○○夾帶之海洛因，淨重
    固有510.12公克，惟純度僅41.43%，純質淨重為211.34公克
    ，且在毒品流入市面前即為海關人員查獲，尚未造成嚴重之
    實害，另依實際負責運毒工作之共犯即被告乙○○、甲○○
    夾帶毒品入關手法粗糙，顯見其等並非專門從事走私毒品之
    集團及成員；而運輸毒品罪之法定刑僅有死刑及無期徒刑，
    並未區分運毒者所運毒品數量多寡，最輕即應量處無期徒刑
    。審酌被告丁○○所託運之海洛因毒品純質數量為211.34公
    克，若處以最低度之無期徒刑，猶嫌過重，情輕法重，客觀
    上殊堪憫恕，爰就被告丁○○部分，依刑法第59條規定減輕
    其刑。被告乙○○、甲○○、丙○○部分，因已有毒品危害
    防制條例第17條第2 項、第1 項二次減刑規定之適用，且依
    其等犯罪之情節，本院認為均不宜再依刑法第59條減輕其刑
    。
  4.另按，刑事案件之被告或犯罪嫌疑人，於偵查中供述與該案
    案情有重要關係之待證事項或其他正犯或共犯之犯罪事證，
    因而使檢察官得以追訴該案之其他正犯或共犯者，以經檢察
    官事先同意者為限，就其因供述所涉之犯罪，減輕或免除其
    刑，證人保護法第14條第1 項定有明文。是以得適用前開規
    定減輕或免除其刑者，以經檢察官事先同意者為限。本案偵
    查過程中，承辦檢察官並未事先同意被告乙○○、甲○○2
    人適用證人保護法之相關規定，是被告乙○○、甲○○尚無
    依前開證人保護法規定減刑之餘地。
  (六)原審就被告乙○○、甲○○、丙○○共同運輸毒品部分予以
    論罪科刑，固非無見，惟查：
  1.被告行為後，刑法及毒品危害防制條例均已修正公布施行，
    原審未及為法律修正之比較，並就被告乙○○、甲○○、丙○○有罪部分適用毒品危害防制條例相關減刑之規定予以減
    刑，而依刑法第59條規定減刑，尚有未洽。
  2.被告丁○○及同案被告林立泰（已於98年10月28日死亡，經
    判決不受理在案），確有共同運輸毒品之犯行，已如前述，
    原判決認丁○○、林立泰涉犯運輸毒品罪不能證明，與乙○○、甲○○、丙○○之間無共犯關係，並為丁○○無罪之諭
    知，亦有未合。
  3.被告丁○○本件委託被告丙○○、乙○○、甲○○運輸海洛
    因毒品，已先行交付丙○○7 萬元報酬，業據丙○○迭次供
    證明確，該7 萬元自應認係被告丙○○、乙○○、甲○○因
    運輸第一級毒品犯罪所得之財物，原判決未予宣告沒收，同
    有未妥。
  4.檢察官上訴意旨，指摘原判決就被告丁○○運輸第一級毒品
    部分為無罪諭知有所不當、被告乙○○、甲○○、丙○○上
    訴意旨，指摘原判決量刑過重，均非無理由，且原判決就被
    告4 人運輸第一級毒品部分，認事用法，亦有上開可議之處
    ，自屬無可維持，應將原判決該部分予以撤銷改判。
  (七)茲審酌被告乙○○、甲○○、丙○○因經濟不寬裕，需款孔
    急，而有本案運輸毒品犯行，其3 人均無施用或販賣毒品之
    前科、被告丁○○則有施用毒品前科，有臺灣高等法院被告
    前案紀錄表在卷可稽，彼等之智識程度、生活狀況，本件所
    涉運輸第一級毒品之犯罪情節，造成社會危害之程度，及被
    告乙○○、甲○○、丙○○事後坦認犯行，頗具悔意，態度
    堪稱良好、被告丁○○為運輸毒品之幕後操縱指使者，事後
    卻否認運毒等一切情狀，分別量處如主文所示之刑。另自被
    告乙○○身上查獲扣案之毒品2 包，均含第一級毒品海洛因
    成分，淨重673.88公克，純度10.72 % ，純質淨重72.24 公
    克，為同案被告林立泰及綽號「坤仔」之人分別委託乙○○
    、甲○○、丙○○運輸之毒品；自被告甲○○身上查獲扣案
    之毒品3 包，亦均含第一級毒品海洛因成分，淨重510.12公
    克，純度41.43%，純質淨重211.34公克，為被告丁○○委託
    乙○○、甲○○、丙○○共同運輸之毒品，均應依毒品危害
    防制條例第18條第1 項前段規定，沒收銷燬；外包裝塑膠袋
    5 只，共重79.54 公克，均係被告乙○○等人用以包裹毒品
    ，防止毒品漏逸、潮濕，以便攜帶運輸，為供運輸毒品所用
    之物，雖與包裝之毒品密切接觸，然既經鑑定機關就包裝袋
    與海洛因分別鑑析其重量，有前開法務部調查局鑑定通知書
    可憑，足證與毒品並無不可析離之關係，均應依同條例第19
    條第1 項前段規定沒收。另被告丁○○委託被告丙○○、乙○○、甲○○運輸海洛因而交付丙○○之7 萬元報酬，為被
    告丙○○、乙○○、甲○○因運輸第一級毒品犯罪所得之財
    物，亦應依同條項規定連帶沒收，如全部或一部不能沒收時
    ，以其財產連帶抵償之。
據上論斷，應依刑事訴訟法第369條第1項前段、第364條、第299
條第1 項前段，毒品危害防制條例第4 條第1 項（及修正前同條
項）、第17條第1 項、第2 項、第18條第1 項前段、第19條第1
項，懲治走私條例第2 條第1 項，刑法第2 條第1 項前段、第11
條、第28條、第55條、第59條判決如主文。
本案經檢察官王碧霞到庭執行職務。
中    華    民    國    99    年    7     月    29    日
                  刑事第三庭  審判長法  官  陳義仲
                                    法  官  蔡勝雄
                                    法  官  楊清安
以上正本證明與原本無異。
如不服本判決應於收受送達後10日內向本院提出上訴書狀，其未
敘述上訴理由者，並得於提起上訴後10日內向本院補提理由書（
均須按他造當事人之人數附繕本）「切勿逕送上級法院」。
                                    書記官  蔡蘭櫻
中    華    民    國    99    年    7     月    29    日
附錄論罪法條：
修正前毒品危害防制條例第4 條第1 項
製造、運輸、販賣第一級毒品者，處死刑或無期徒刑；處無期徒
刑者，得併科新臺幣1,000萬元以下罰金。
毒品危害防制條例第4 條第1 項
製造、運輸、販賣第一級毒品者，處死刑或無期徒刑；處無期徒
刑者，得併科新臺幣2,000萬元以下罰金。
懲治走私條例第2 條第1 項
私運管制物品進口、出口逾公告數額者，處7 年以下有期徒刑，
得併科新臺幣300萬元以下罰金。

司法院資訊處製作；財團法人民間司法改革基金會備份。
